臺灣高等法院臺南分院刑事裁定
抗 告 人
即 被 告　甲○○
上列抗告人因觀察、勒戒案件，不服臺灣臺南地方法院中華民國
九十四年六月二日裁定（九十四年度毒聲字第四五一號），提起
抗告，本院裁定如下：
      主      文
抗告駁回。
      理      由
一、相對人臺灣台南地方法院檢察署檢察官於原法院聲請意旨以
    ：抗告人即被告甲○○基於概括犯意，自民國九十三年初起
    至九十四年二月三日之前三日內某時許，在臺南市○○區○
    ○街十八號等處施用第二級毒品安非他命，嗣為警於九十四
    年二月三日下午四時三十分許，在臺南市○區○○路九三一
    號處查獲，訊據被告僅供承九十三年初至九十三年八月止之
    施用犯行，惟查被告於九十四年二月三日所採集之尿液經送
    檢後有第二級毒品安非他命陽性反應，其施用毒品犯行堪予
    認定，爰依毒品危害防制條例第二十條第一項及觀察勒戒處
    分執行條例第三條第一項，聲請裁定將被告送勒戒處所觀察
    、勒戒。
二、按犯毒品危害防制條例第十條施用第一級或第二級毒品之罪
    者，檢察官應聲請法院裁定，令被告入勒戒處所觀察、勒戒
    ，其期間不得逾二月，毒品危害防制條例第二十條第一項定
    有明文。檢察官依毒品危害防制條例第二十條第一項規定命
    送勒戒處所執行觀察、勒戒處分者，應先向法院聲請裁定，
    法院應於受理聲請後二十四小時內為之，觀察勒戒處分執行
    條例第三條第一項亦定有明文。
三、原審以：
（一）被告於警詢時僅供承自九十三年初至同年八月止施用第二
      級毒品安非他命，於原審辯稱：經警於九十四年二月四日
      採集其尿液送驗後，呈安非他命陽性反應之結果，應是被
      警方查獲二、三天前，朋友在其住處房間內吸食安非他命
      ，無意間吸入所致云云。然查，被告之尿液經送長榮大學
      檢驗結果，呈安非他命及甲基安非他命陽性反應，有長榮
      大學九十四年三月二日確認報告在卷可稽。而長榮大學之
      檢驗方式係以酵素免疫分析法篩檢，再以精密之氣相層析
      質譜儀分析法確認結果，而氣相層析質譜儀乃目前就藥物
      篩檢結果必須進一步確認時所最常採用之確認方法，因此
      在良好的操作條件之下，以氣相層析質譜儀作藥物及其代
      謝物之定性及定量分析，幾乎不會有偽陽性反應，是上開
      檢驗報告應可採認。又按甲基安非他命經口服投與後，約
      百分之七十於二十四小時內自尿液中排出，約百分之九十
      於九十六小時內自尿中排出，由於目前國內尿液中甲基安
      非他命之檢驗僅為鑑定其是否呈陽性反應尚未定其含量，
      且甲基安非他命成分之檢出與投與方式、投與量、個人體
      質、採尿時間與檢測儀器之精密度等諸多因素有關，因此
      僅憑尿液中呈安非他命陽性反應，並無法確實推算吸食時
      間距採集時間之長短，惟依上述資料推斷，最長可能不會
      超過四日，有行政院衛生署藥物食品檢驗局（八一）藥檢
      壹字第００一一五六號函可參。再按於吸食煙毒及麻醉藥
      品者之旁，同時吸入該吸食者燃燒之藥物所排出氣體（俗
      稱之二手煙），能否在尿液中被檢出煙毒或安非他命反應
      ，文獻上尚無此類研究報告，然按該局檢驗煙毒經驗研判
      ，若非共處於空間狹小之密閉，並故意大量吸入該氣體，
      不致於尿液中代謝出煙毒反應，有法務部調查局八十二年
      十月一日（八二）陸(一)字第八二０九二七一二號函可憑。
      則倘若被告在其朋友施用安非他命之際，未故意大量吸入
      燒烤安非他命所產生之氣體，在被告尿液中應無檢出甲基
      安非他命反應之理。況被告於九十四年二月四日所採集尿
      液檢體，經送請長榮大學檢驗結果，其檢驗閥值分別高達
      安非他命類：安非他命18044，甲基安非他命85300，遠高
      於閥值5000之（最高濃度）標準甚多，被告上開之抗辯，
      即難置信，且被告又無提出任何可供調查之證據，以實其
      說，空言抗辯係因無意間誤吸燃燒安非他命後所產生的煙
      ，實無足採。被告於九十四年二月四日十三時往前回溯九
      十六小時內之某時許止，仍有施用第二級毒品安非他命之
      行為，足可認定。是以原審法院依毒品危害防制條例第二
      十條第一項之規定，裁定將抗告人送勒戒處所觀察、勒戒
      ，經核即無不合。
四、抗告意旨略以：被告於九十四年六月十日收受原審送勒戒處
    所觀察、勒戒之裁定，認定被告於九十四年二月四日回溯九
    十六小時內仍有施用第二級毒品安非他命之行為，但自此之
    後，被告再無任何吸食毒品之行為，已徹底戒除毒癮。被告
    抗告人認為原審裁定命被告勒戒，並無任何實益，亦會影嚮
    目前之工作，如有必要被告亦願配合定期檢驗是否仍有吸食
    毒品之反應，因不服原審裁定，提起抗告云云。惟查被告是
    否已徹底戒除毒癮，仍應經觀察勒戒之程序，殊無徒憑被告
    片面之言，遽以認定。被告徒以其伊已戒除毒癮及入勒戒處
    所勒戒會影嚮伊工作等語，而指摘原裁定不當，為無理由，
    應予駁回。
五、據上論斷，應依刑事訴訟法第四百十二條，裁定如主文。
中　　華　　民　　國　　94　　年　　8 　　月　　29　　日
　　　　    　　　刑事第二庭    審判長法　官  葉居正
         　　　　　　　　　　　 　　　法  官  莊俊華
   　　　      　　　　　　　　 　　　法  官  高明發
以上正本證明與原本無異。
不得再抗告。
　　　　　　　　　　　　　　　　　　　書記官  陳淑貞
中　　華　　民　　國　　94　　年　　8 　　月　　31　　日
